【裁判字號】    99,易,186
【裁判日期】    990628
【裁判案由】    傷害
【裁判全文】
臺灣嘉義地方法院刑事判決               99年度易字第186號
公  訴  人  臺灣嘉義地方法院檢察署檢察官
被      告  甲○○
            丙○○
上列被告因傷害案件，經檢察官提起公訴（98年度偵字第8862號
），本院判決如下：
    主  文
甲○○共同犯傷害罪，處有期徒刑壹年。
丙○○共同犯傷害罪，處有期徒刑壹年陸月。
    犯 罪 事 實
一、緣乙○○於民國98年10月20日凌晨0時許，與妻子劉宜樺、
    友人盧又誠、楊麗水、高信傑、何村輝等人，在位嘉義縣民
    雄鄉○○村○○路「假日歌友會」6號包廂內唱歌同樂，詎
    丙○○、甲○○與數名姓名不詳之成年男子，竟共同基於傷
    害之犯意，分持鋁製棒球棍，闖入上開「假日歌友會」6號
    包廂內，毆打乙○○等人，致乙○○受有頭皮撕裂傷、左肩
    頓挫傷等傷害、盧又誠受有頭皮撕裂傷、背部雙側及前臂多
    處頓挫傷等傷害。
二、案經乙○○、盧又誠訴請嘉義縣警察局民雄分局報請臺灣嘉
    義地方法院檢察署檢察官偵查起訴。
    理  由
壹、證據能力部分：
一、按被告以外之人於審判外之陳述，經當事人於審判程序同意
    作為證據，法院審酌該言詞陳述或書面陳述作成時之情況，
    認為適當者，亦得為證據。當事人、代理人或辯護人於法院
    調查證據時，知有第159條第1項不得為證據之情形，而未於
    言詞辯論終結前聲明異議，視為有前項之同意，刑事訴訟法
    第159條之5定有明文。查本件認定事實所援引具傳聞性質之
    言詞或書面證據，關於證據能力，經一一提示當事人，均未
    於本案言詞辯論終結前聲明異議，而本院審酌該等審判外陳
    述作成當時之過程、內容、功能等情況綜合判斷，認具備合
    法可信之適當性保障而具證據能力，得採為認定事實之基礎
    ，合先敘明。
貳、實體部分：
一、訊據被告甲○○坦承於上揭時、地傷害乙○○、盧又誠等事
    實不諱；被告丙○○則矢口否認前開傷害及公然侮辱犯行，
    辯稱：當天係伊係受南下嘉義縣民雄鄉之台北朋友邀請，才
    會前往上揭「假日歌友會」，其與朋友在包廂內唱歌時聽到
    外面聲音嘈雜，才發覺甲○○與乙○○、盧又誠發生爭吵，
    因認識雙方而前往勸架，並未夥同甲○○等人持鋁製棒球棍
    將乙○○等人打傷云云。惟查：
（一）被告丙○○、甲○○2人與數名姓名不詳成年男子，於上
      開時、地，如何分持鋁製棒球棍毆打乙○○等人，致乙○○受有頭皮撕裂傷、左肩頓挫傷等傷害、盧又誠受有頭皮
      撕裂傷、背部雙側及前臂多處頓挫傷等傷害之事實，除據
      被告甲○○自白有傷害犯行外，並據證人即告訴人乙○○
      、盧又誠2人迭於警詢及偵查中指述歷歷（見警卷第10至
      15頁；偵查卷第11、12頁），核與案發當時在場目擊之證
      人楊麗水、高信傑、何村輝等人於警詢及偵查中具結經檢
      察官隔離訊問（見警卷第16至27頁；偵查卷第22至24頁）
      、證人劉宜樺於警詢中證述（見警卷第28至31頁）之情節
      均相符，另證人即當時任「假日歌友會」服務生之周武宏
      於警詢中證述：「我認識丙○○，他是民雄鄉調解會主席
      。不認識甲○○‧‧‧」「約於98年10月20日凌晨0時左
      右，我在廚房洗碗盤，聽到隔壁6號包廂內打鬥、砸東西
      的聲音，我聽到有人受傷，就用KTV電話05—0000000撥打
      119叫救護車，發生衝突的時候我為怕惹事所以躲到廚房
      ，等到救護車來了以後，我看到丙○○、甲○○等多名男
      子在場手持鋁製棒球棍，6號包廂內唱歌的客人有多人被
      毆打成傷，我事後到6號包廂清掃，桌子、椅子被砸壞，
      滿地的玻璃碎片、血跡跟冰水」等語（見99年度偵字第
      2832號偵查卷第38頁），證人即「假日歌友會」經營者許
      榮權於警詢中證述：「98年10月19日晚上接近12時（詳細
      時間我記不得了），我在「假日歌友會」外停車場巡視週
      邊環境時，我看到甲○○率7、8名年輕人開車及騎機車停
      在「假日歌友會」的停車場內，隨後一群人進入「假日歌
      友會」6號包廂，我起先以為甲○○帶朋友來我的歌友會
      消費，所以不以為意，但經過5、6分鐘後，我聽到店內有
      吵鬧聲傳出，其中有一名女客人從6號包廂跑出來，並一
      直打電話，然後就看到甲○○等一群人從6號包廂走出來
      ，並到本店停車場開車離去。」（見99年度偵字第2832號
      偵查卷第35、36頁），按證人許榮權、周武宏分別為歌友
      會之經營者及服務生，基於被告及告訴人均屬至店內消費
      之客人，態度應屬中立，且觀諸渠等證詞內容中肯，並無
      刻意偏袒一方之情，而渠等於警詢中證述之情節係核與告
      訴人乙○○、盧又誠與告訴人友人楊麗水、高信傑、何村
      輝、告訴人乙○○之妻劉宜樺上開證述情節相符，益徵各
      該證人證詞之憑信性。此外，復有卷附財團法人嘉義基督
      教醫院所出具告訴人乙○○、盧又誠之診斷證明書各1件
      （見警卷第32頁、33頁）及受傷照片12張（見偵查卷第17
      、18頁）可稽。
（二）被告丙○○雖於本院審理時辯稱：當天因台北友人南下至
      「假日歌友會」消費，電邀伊前往該處唱歌同歡，之後因
      聽聞該歌友會6號包廂傳出嘈雜聲，發覺甲○○和乙○○
      及盧又誠爭吵，因認識雙方，才會充當和事佬勸架，並未
      約甲○○前往上開歌友會云云（見本院99年5月3日筆錄）
      。又被告甲○○雖坦認己有傷害乙○○、盧又誠2人之犯
      行，惟另為有利於被告丙○○之辯稱：案發前均未和被告
      丙○○聯繫過，純粹是在「假日歌友會」與乙○○等人爭
      執時偶遇云云（見本院99年5月3日筆錄）。然經本院調閱
      丙○○所使用0000000000號行動電話及甲○○所使用0000
      000000號行動電話之通聯紀錄，顯示2人在案發前即98年
      10月19日晚上8時42分許起，至98年10月19日晚上11 時43
      許止，彼此間有多達8通之通話紀錄，足徵渠等於案發前
      曾密集聯繫，且於案發後彼此間亦有多通通話紀錄，顯見
      被告2人在案發前、後均密切聯繫。又據證人即案發時為
      「假日歌友會」服務生之周武宏於警詢中證稱：98年10
      月19日、20日丙○○、甲○○等人並未在「假日歌友會」
      消費唱歌等語（見99年度偵字第2832號偵查卷第38頁反面
      ）。足認被告丙○○、甲○○上開辯稱被告丙○○於案發
      前與友人在「假日歌友會」唱歌同樂，偶遇被告甲○○與
      乙○○等人發生爭執，為渠等調停勸架乙事，均屬子虛烏
      有，純屬卸責之詞。更有甚者，經本院提示上開通聯紀錄
      與被告2人後，被告丙○○無法說明2人為何於案發前密集
      以電話聯繫，而以「事情過太久，已忘記有無打電話給甲○○」等語帶過，而原本堅稱案發前未與被告丙○○電話
      聯繫之被告甲○○則又編出案發前有打約3、4通電話邀被
      告丙○○喝酒等另一套說詞，企圖自圓其說，反而欲蓋彌
      彰。
（三）被告甲○○雖對本件傷害犯行坦認不諱，然除其上開所述
      顯然不實外，另所供稱：係因伊個人走錯包廂遭乙○○等
      人辱罵才為本件犯行，並無糾眾持鋁製棒球棍毆打乙○○
      等人云云，查被告甲○○前於警詢時供稱：其僅1人並未
      率領數名男子毆打乙○○等人，乙○○等人可能誤認在場
      圍觀之人為伊所率領云云（見警卷第3頁），惟於本院審
      理時卻供稱；伊與乙○○等人發生爭執後，有伊的幾位朋
      友手持球棒進入包廂云云（見本院卷99年5月17日筆錄）
      ，前後供述已然不一，又所供核與證人即「假日歌友會」
      經營者許榮權於警詢中證述：接近案發時點前，伊在「假
      日歌友會」周邊巡視時，見甲○○率7、8名年輕人開車及
      騎機車停在「假日歌友會」停車場內，隨後一群人進入歌
      友會6號包廂，經過5、6分鐘後聽到店內傳出吵鬧聲，‧
      ‧‧，之後看到甲○○等一群人從6號包廂走出來，並到
      停車場開車離去等情不符，且自被告甲○○案發前之通聯
      紀錄觀之，被告甲○○於案發前除與被告丙○○密切聯繫
      外，尚與多人密切聯繫，足認被告甲○○所辯本件係其一
      人所為云云不足採信。
（四）證人楊麗水嗣於偵查中親自前往嘉義地方法院檢察署，向
      檢察官翻異前所為看見被告2人持棒球棍衝進包廂內毆打
      乙○○、盧又誠之證述，改稱：伊僅有看見一群人持棒球
      棍衝進包廂內，因喝醉而不清楚係哪些人衝進包廂內等語
      ，然本件事證已如前述，縱證人楊麗水嗣後所為證詞為真
      ，亦不致動搖本院之心證，而為被告2人有利之認定。
（五）綜上，本件事證明確，被告2人傷害犯行足堪認定，均應
      依法論科。
二、核被告甲○○、丙○○所為，均係犯刑法第277條第1項之傷
    害罪。被告甲○○、丙○○及數名姓名不詳之成年男子就上
    開犯行，具犯意聯絡及行為分擔，均為共同正犯。爰審酌被
    告甲○○國中畢業之智識程度，糾集數名成年男子手持鋁製
    棒球棍毆打告訴人等，手段殘暴，造成告訴人等所受傷勢非
    輕，雖坦承犯罪，然所供刻意維護被告丙○○及其他共犯而
    多所不實及犯後尚未與告訴人等達成和解等一切情狀；審酌
    被告丙○○為高中肄業之智識程度、任調解委員十餘年，現
    任調解委員會主席，知法犯法，惡性重大，糾集數名男子持
    鋁製棒球棒傷害之方式殘暴，造成告訴人所受傷勢不輕，犯
    後矢口否認犯行，不思與告訴人等達成和解賠償告訴人之態
    度等一切情狀，分別量處被告2人如主文所示之刑，以資懲
    儆。
三、至檢察官聲請合併審判之被告2人涉犯恐嚇及公然侮辱部分
    （99年度偵字第2044、2832號）：
（一）被告2人均否認有以「打他的頭給他死」等語恐嚇乙○○
      ，而本件案發後在場之乙○○、盧又誠、高信傑、楊麗水
      、何村輝、劉宜樺於距案發時點最近之警詢時，均稱：（
      丙○○、甲○○是否有對你不當之言詞？／丙○○、甲○○在場是否有其他不當之言辭？）丙○○及甲○○等二人
      均有罵三字經，其他則無等語。是無法僅以乙○○、劉宜
      樺、高信傑等人嗣後為被告2人有稱「打他的頭給他死」
      等恐嚇言語之證詞，認定被告2人有併案意旨所述之恐嚇
      犯行，無從予以併案審酌。
（二）併案意旨所指被告2人公然侮辱犯行，與本案論罪科刑之
      傷害行為，應屬明顯可區分之不同2行為，犯意亦屬各別
      ，2罪應無想像競合之裁判上一罪關係，本院亦無從併案
      審理。
（三）是上開檢察官聲請合併審判部分，宜退回檢察官另為辦理
      。
據上論斷，應依刑事訴訟法第299條第1項前段、刑法第28條、第
277條第1項，刑法施行法第1條之1第1項、第2項前段，判決如主
文。
本案經檢察官楊騏嘉到庭執行職務。
中    華    民    國    99    年    6     月    28    日
以上正本證明與原本無異。
如不服本判決應於收受判決後10日內向本院提出上訴書狀，並應
敘述具體理由；其未敘述上訴理由者，應於上訴期間屆滿後20日
內向本院補提理由書（均須按他造當事人之人數附繕本）「切勿
逕送上級法院」。告訴人或被害人如對於本判決不服者，應具備
理由請求檢察官上訴，其上訴期間之計算係以檢察官收受判決正
本之日期為準。
中    華    民    國    99    年    6     月    28    日
                                書記官  劉美娟
附錄本案論罪科刑法條：
中華民國刑法第277條第1項。
（普通傷害罪）
傷害人之身體或健康者，處 3 年以下有期徒刑、拘役或 1 千元
以下罰金。

司法院資訊處製作；財團法人民間司法改革基金會備份。
